# 客户安装使用软件本公司支付费用

提问人：sumu529 时间：2020-03-12 12:43:45
求助：公司的客户安装一个系统软件，由本企业支付安装费用，这种情况，本企业是做费用还是做营业外支出呢？
这个软件是直接安装在客户那边，使用也是客户使用，本企业只付钱没有使用权也没有所有权，也不会通过这个软件获得经济利益，肯定不能作为资产。 这个软件是为了得到这个客户而产生的支出，那么是在发生时直接计入销售费用吗？或者理解为一种无偿捐赠，计入营业外支出？

回答人：chenyiwei
为何本企业要为客户承担软件购买费用？该软件与本企业提供给该客户的产品是否存在关联性。属于本企业产品的必要组成部分？本企业承担这部分软件费用有何种前提条件？如果有前提条件，但后续客户未满足该条件，则本企业可采取何种措施？

提问人：sumu529 时间：2020-03-18 08:05:24
不存在关联性。属于客户提出的额外要求。为保留客户所以为其安装。

回答人：chenyiwei
因为不存在关联，可作为一项单独的销售费用——促销费处理。